【裁判字號】    92,易,199
【裁判日期】    920409
【裁判案由】    竊盜等
【裁判全文】
臺灣新竹地方法院刑事判決                          九十二年度易字第一九九號
    公  訴  人  臺灣新竹地方法院檢察署檢察官
    被      告  丁○○
          （原名黃建成）
右列被告因竊盜等案件，經檢察官提起公訴（九十一年度偵字第六二八０、六六六六
號），本院判決如左：
    主  文
丁○○連續意圖為自己不法之所有，以恐嚇使人將本人之物交付，處有期徒刑拾月。
    事  實
一、丁○○（原名黃建成）曾於民國八十五年間因違反麻醉藥品管理條例案件，經本
    院判處有期徒刑二月確定，於八十五年十二月十八日執行完畢；又於八十八年間
    因違反毒品危害防制條例，經本院判處有期徒刑四月確定，嗣再經本院以八十九
    年度聲字第九０六號裁定免其刑之執行確定（故不構成累犯）。
二、詎丁○○仍不知悔改，復為掩飾身分，以達竊車恐嚇取財之目的，乃基於故買贓
    物之犯意，明知某不詳年籍姓名者持有冒用甲○○名義向臺灣銀行竹北分行申請
    之帳號000000000000號帳戶金融卡一枚，係來路不明之贓物，竟於
    九十一年五月初某日下午，在新竹市○○路舊遠東百貨公司前，以新台幣（下同
    ）一萬元之代價，向該不詳年籍姓名者故買上開贓物金融卡一枚，並取得該金融
    卡之密碼。旋即意圖為自己不法之所有，分別基於加重竊盜及恐嚇取財之概括犯
    意，連續（一）先於九十一年五月十四日上八時許，攜帶其所有在客觀上具有危
    險性，足以傷害人身體、生命之兇器一字型螺私起子一把（長約七、八公分），
    在新竹縣湖口鄉○○路六五號旁，趁他人不注意之際，以上開兇器一字型螺私起
    子一把撬開車門、破壞電門發動引擎之手段，竊取丙○○所有停放在該處之車牌
    號碼ＬＷ－二五二九號自用小客車，得手後將之藏匿停放在新竹縣上坑村一三二
    號附近小路，旋即於同日下午四時許，以丙○○遺留在車上之行動電話恐嚇丙○○倘欲取回車輛，需匯款五萬元至上開冒用甲○○名義向臺灣銀行竹北分行申請
    之帳號000000000000號帳戶內等語，致丙○○因之心生畏懼，唯恐
    無法取回車輛，乃委由姪女彭月琴於九十一年五月十七日下午三時十三分，在新
    竹縣湖口鄉農會自動櫃員機如數將五萬元匯入上開帳號，其則於同日下午七時二
    十九分許至三十一分許，在新竹縣湖口鄉某處新竹國際商業銀行設置之提款機，
    以前開故買所得之贓物金融卡一枚輸入密碼後，接續三次分別提領二萬元、二萬
    元、一萬元得手，然其得手後並未告知丙○○車輛之所在；（二）繼之，又以相
    同手法，於九十一年六月三日上七時許，攜帶其所有在客觀上具有危險性，足以
    傷害人身體、生命之兇器即上開同之一字型螺私起子一把，在新竹縣新豐鄉○○
    路○段七九二巷六號前空地，亦趁他人不注意之際，仍以上開兇器一字型螺私起
    子一把撬開車門、破壞電門發動引擎之手段，竊取乙○○所有停放在該處之車牌
    號碼二Ａ－八九一二號自用小客車，得手後將之藏匿停放在新竹縣竹北市○○路
    四五三號前，旋即亦於同年月四、五日打電話至乙○○經營之幼稚園恐嚇乙○○
    ，惟因乙○○均不在而未接聽，然其仍接續於同年月六日下午四時許打電話恐嚇
    稱乙○○稱倘欲取回車輛，需匯款五萬元至上開冒用甲○○名義向臺灣銀行竹北
    分行申請之帳號000000000000號帳戶內，否則車子難保等語，致乙○○亦因之心生畏懼，唯恐無法取回車輛，打算如數匯款，然幸於未匯款前，丁○○即因毒品案件為警逮捕，並經警循線查獲，始未再得逞，而其故買所得之上
    開贓物金融卡一枚及其所有供竊盜犯罪所用之一字型螺私起子一把，則業已丟棄
    滅失。案經新竹縣警察局移送臺灣新竹地方法院檢察署檢察官偵查起訴。
    理  由
一、右揭事實業據被告迭於警訊、偵查中及本院審理時坦承不諱，核與被害人甲○○
    、丙○○、乙○○及證人徐舒綺、陳亮淙、黃靖雯、彭上銘等分別於警訊及偵查
    中指證述之情節大致相符，並有車輛協尋報案單、冒用被害人甲○○名義之臺灣
    銀行綜合存款印鑑卡暨約定書影本、臺灣銀竹北分行帳號0000000000
    00號交易明細、車輛失竊料個別查詢報表─查詢車輛認可資料、中華電信股份
    有限公司通話明細報表等在卷可稽，復有車牌號碼二Ａ－八九一二號自用小客車
    之儀表板二個扣案可證，且該扣案之儀表板二個內側所採集之指紋三枚經比對結
    果，亦確與被告之右中指、右拇指指紋相符，有內政部警政署刑事警察局九十一
    年六月十八日刑紋字第０９１０１５００５３號鑑驗書暨指紋照片、指紋卡影本
    附卷可證。足見被告前開所為自白，確與事實相符。綜上，事證已臻明確，被告
    犯行洵堪認定。
二、第按，一字型螺絲起子縱然僅長約七、八公分，然其前端尖銳，已足以傷害人之
    身體、生命，故在客觀上即具有危險性，當可作為兇器使用，持以行竊，即與攜
    帶兇器竊盜之構成要件相當，被告辯稱伊攜帶行竊所用之一字型螺絲起子僅長約
    七、八公分，並非兇器云云，自無足採。
三、核被告所為係分別犯刑法第三百四十九條第二項之故買贓物罪、同法第三百二十
    一條第一項第三款之攜帶凶器竊盜罪、同法第三百四十六條第一項恐嚇取財罪、
    及同法第三百四十六條第三項、第一項恐嚇取財未遂罪。被告先後二次竊盜及恐
    嚇取財既遂、恐嚇取財未遂之犯行，分別時間緊接，手法相同，所犯又分別係構
    成要件相同之罪名，顯皆係基於概括犯意為之，均應依刑法第五十六條連續犯規
    定分別論以刑法第三百二十一條第一項第三款之攜帶凶器竊盜罪及同法第三百四
    十六條第一項之恐嚇取財罪，並均依法加重其刑。又被告前開所犯三罪間，有方
    法、結果之牽連關係，應依刑法第五十五條牽連犯之規定，從一重依刑法第三百
    四十六條第一項之恐嚇取財處斷。另被告前開所犯故買贓物罪部分，起訴書雖漏
    引起訴法條，惟起訴書犯罪事實業已載明，且此部分與前開論罪部分有牽連犯之
    裁判上一罪關係，亦為起訴效力所及，本院自應併予審理，附此敘明。爰審酌被
    告曾於民國八十五年間因違反麻醉藥品管理條例案件，經本院判處有期徒刑二月
    確定，於八十五年十二月十八日執行完畢；又於八十八年間因違反毒品危害防制
    條例，經本院判處有期徒刑四月確定，嗣再經本院以八十九年度聲字第九０六號
    裁定免其刑之執行確定，有臺灣高等法院被告全國前案紀錄表及臺灣新竹地方法
    院檢察署刑案資料查註紀錄表在卷可參，為圖得不法利益而故買贓物以掩飾身分
    ，進而竊車後恐嚇他人交付錢財，犯罪手段、情節及所生危害均非輕，惟念其犯
    罪後坦承犯行，態度尚稱良好等一切情狀，酌予量處如主文所示之刑。至被告故
    買贓物所得並供恐嚇取財犯罪所用之上開冒用甲○○名義向臺灣銀行竹北分行申
    請之帳號000000000000號帳戶金融卡一枚及其所有供攜帶兇器竊盜
    所用之一字型螺私起子一支，均已經被告丟棄滅失業據被告供述明確，爰不另為
    沒收之諭知。
據上論斷，應依刑事訴訟法第二百九十九條第一項前段、刑法第五十六條、第三百四
十六條第一項、第三百二十一條第一項第三款、第三百四十九條第二項、第五十五條
，罰金罰鍰提高標準條例第一條前段，判決如主文。
本案經檢察官鍾曉亞到庭執行職務。
中      華      民      國      九十二      年    四    月      九    日
                                臺灣新竹地方法院刑事第一庭
                                    法  官  汪  銘  欽
右正本證明與原本無異。
如不服本判決，應於判決送達後十日內向本院提出上訴狀( 應附繕本 )，上訴於
臺灣高等法院。
                                    書記官  江  靜  玲
中      華      民      國      九十二      年    四    月      九    日
刑法第三百二十一條第一項：
犯竊盜罪而有左列情形之一者，處六月以上、五年以下有期徒刑：
三  攜帶兇器而犯之者。
刑法第三百四十六條第一項：
意圖為自己或第三人不法之所有，以恐嚇使人將本人或第三人之物交付者，處六月以
上五年以下有期徒刑，得併科一千元以下罰金。
刑法第三百四十九條第二項：
搬運．．．故買贓物．．．者，處五年以下有期徒刑、拘役或科或併科一千元以下罰
金。


司法院資訊處製作；財團法人民間司法改革基金會備份。
